【裁判字號】    92,訴緝,59
【裁判日期】    920909
【裁判案由】    槍砲彈藥刀械管制
【裁判全文】
臺灣板橋地方法院刑事判決                          九十二年度訴緝字第五九號
    公  訴  人  臺灣板橋地方法院檢察署檢察官
    被      告  己○○
    指定辯護人  丙○公設辯護人湯明純
右列被告因槍砲彈藥刀械管制案件，經檢察官提起公訴（九十一年度偵字第六九七三
號）及移送併案審理（九十一年度偵字第一二八Ｏ三號），丙○判決如左：
    主  文
己○○共同未經許可持有其他可發射金屬具有殺傷力之改造手槍，處有期徒刑貳年，
併科罰金新臺幣拾伍萬元，罰金如易服勞役，以銀圓佰元即新臺幣玖佰元折算壹日
。扣案之德製PERFECTA口徑8mm金屬模型槍車通槍管改造而成之改造手槍壹枝（槍枝
管制編號0000000000，含彈匣壹個）、武士刀壹把均沒收。
    事  實
一、己○○前於民國八十五年間因違反麻醉藥品管理條例、重利案件，經臺灣台北地
    方法院分別判處有期徒刑四月，有期徒刑七月，應執行有期徒刑一年，其中違反
    麻醉藥品管理條例部分於八十五年四月十二日確定，重利部分於八十八年十二月
    三十一日經臺灣高等法院撤銷罪刑及應執行刑，判處有期徒刑七月，於八十九年
    六月八日經最高法院判決上訴駁回確定，嗣經定應執行刑為有期徒刑九月，於九
    十一年七月十日縮短刑期期滿執行完畢（未構成累犯），己○○於八十九年一月
    間某日，在不詳地點取得具備發射彈丸功能，有殺傷力之德製PERFECTA口徑8mm
    金屬模型槍車通槍管改造而成之改造手槍一枝（槍枝管制編號0000000000，含彈
    匣一個）、及武士刀一把，上開改造手槍、刀械分屬槍砲彈藥刀械管制條例公告
    查禁之列管槍砲及刀械，己○○與甲○○（另經判決確定）共同基於犯意之聯絡
    ，由己○○於同年一月二十八日將該改造手槍藏放於其所有平日多由甲○○使用
    之車號ＦＩ─六九九０號自用小客車音響喇叭箱內，武士刀則藏於該車後座椅下
    而共同持有之。嗣於同年一月三十一日晚間甲○○駕駛上開自用小客車攜帶該武
    士刀及改造手槍外出經公共場所，於晚間九時十分許返回臺北縣三重市○○路○
    段一六七巷一三一號前時，為警攔檢查獲，並自該自用小客車音響喇叭箱內扣得
    該改造手槍一枝（槍枝管制編號0000000000，含彈匣一個）、及在後座椅下扣得
    武士刀、開山刀（非屬管制刀械）各一把。再經警帶同甲○○至臺北縣三重市○○路○段一六七巷一三一號三樓，查獲己○○所有與本案無涉之保濟丸瓶裝第二
    級毒品安非他命一瓶（毛重二．六公克、淨重０．九公克）、安非他命一包（毛
    重二．三公克、淨重二．０公克）、玻璃球吸食器一個、尖刀二把、十字型螺絲
    起子三支、銼刀、鉗子各一支、電動開鎖器一把、鑰匙五十六支及乙○○所失竊
    之車號ＧＶ－五四七號自用小客車行車執照等物。
二、案經臺北市政府警察局中山分局移送及丙○告發由臺灣板橋地方法院檢察署檢察
    官偵查起訴。
    理  由
一、訊據被告己○○矢口否認有何持有改造手槍、刀械之事實，辯稱：扣案手槍、刀
    械都不是伊的，也從來沒有看過，甲○○為了脫罪才說是伊的，伊不知道東西是
    不是丁○○的云云。經查：
  (一)另案被告甲○○於警詢中供稱：「（問：你所駕自小客ＦＩ─六九九Ｏ係何人所
    有？起獲槍枝、刀械是何人所有放置？欲作何用途？）是己○○所有，其槍枝及
    刀械是他所有，於三天前我在車上睡覺時，他親自拿槍枝及刀械藏於前述位置，
    並且向我說此物品是欲準備對付要找他麻煩之傢伙。」等語（參見警詢筆錄），
    雖甲○○自移送臺灣板橋地方法院檢察署檢察官訊問時起即改稱起獲槍枝、刀械
    均為丁○○（業經判決無罪確定）所有。惟倘若起獲槍枝、刀械確為丁○○所有
    ，則被告甲○○於警詢中大可供出丁○○供警方追查，其並無為丁○○掩飾犯行
    之理。況且，甲○○與被告己○○雖經警先後查獲，然係同時移送臺灣板橋地方
    法院檢察署訊問，檢察官於訊問時並未將二人隔離訊問，則甲○○顯然係為迴護
    被告己○○，此後始將槍枝、刀械之所有人推為丁○○。是甲○○嗣後之供述實
    有維護被告己○○之嫌，尚不足採信
  (二)證人即查獲被告之員警戊○○於偵查中及丙○八十九年度訴字第二二一八號案件
    中（丁○○所涉違反槍砲彈藥刀械管制條例案件）分別到庭結證稱：手槍係在被
    告駕駛之自用小客車駕駛座音響裡搜到，武士刀係在車子後座搜到，本案係由張
    麗美提供線報查獲，當時他（甲○○）說這些東西都是他老大己○○的，警訊也
    有這樣說等語（見偵查卷第八十九頁反面、臺灣板橋地方法院八十九年訴字第二
    二一八號卷九十年一月十日訊問筆錄），其於丙○審理中亦具結後作相同證述（
    參見丙○九十二年八月廿六日審理筆錄）。而扣案之上開改造手槍一枝（含彈匣
    一個，槍枝管制編號0000000000）經送內政部警政署刑事警察局鑑定結果，該手
    槍係德製PERFECTA口徑8mm金屬模型槍車通槍管改造而成之改造手槍，送鑑定時
    雖保險鈕斷裂，但具有發射彈丸之功能，認具殺傷力，有該局八十九年二月十一
    日刑鑑字第一五六四七號鑑驗通知書一紙在卷可查（見偵查卷第六十九頁）。另
    扣案之刀械四把經臺北縣警察局鑑定結果，其中最長一把係武士刀，屬槍砲彈藥
    刀械管制條例列管之刀械，其餘三把則非屬公告查禁之管制刀械，有該局八十九
    年五月二十六日八九北警保字第五七０二三號函在卷可參（見偵查卷第八十六頁
    ）。
  (三)再參以經丙○於被告甲○○上開案件審理中，函請法務部調查局分別對己○○以
    控制問題法測謊之結果，己○○在（一）事先未知車內有槍與刀；（二）查獲槍
    枝非其所有等二問題上，經測試呈情緒波動反應，研判有說謊。而丁○○於丙○
    上開案件審理中（八十九年度訴字第二二一八號）併受測謊之結果，其在（一）
    小胖未交槍枝給她；（二）查獲槍枝非其所有等二問題上，經測試無情緒波動反
    應，研判未說謊。有法務部調查局九十年四月二十日（九０）陸（三）字第九０
    ０一五八一四號鑑定通知書一紙在卷可參（見丙○八十九年度訴字第二二一八號
    案卷原審卷第七十三頁）。再查丁○○因本案公訴事實，所涉違反槍砲彈藥刀械
    管制條例案件，前經臺灣板橋地方法院檢察署檢察官以八十九年度偵字第一二八
    五六號提起公訴，嗣經原審法院於九十年五月二十八日以八十九年度訴字第二二
    一八號判決無罪，並經確定在案，有該案判決一件在卷可查（見原審卷第一一二
    頁至第一二八頁），益徵己○○與甲○○嗣後所辯扣案武士刀與改造手槍係張麗
    美所有云云，顯不實在。而被告己○○辯稱扣案槍枝、刀械非其所有云云，應為
    卸責之詞，不足採信。
  (四)綜上所述，該武士刀及改造手槍應係被告己○○所有，被告前揭所辯，無非事後
    飾卸推諉之詞，殊無足取，本件事證明確，被告犯行堪予認定。
二、被告己○○與甲○○未經許可，持有前開具殺傷力之改造手槍及武士刀，核其所
    為係犯槍砲彈藥刀械管制條例第十一條第四項之未經許可持有其他可發射金屬具
    殺傷力之改造手槍罪及第十四條第三項之未經許可持有刀械罪。其與甲○○之間
    就上開犯行間具有犯意聯絡及行為分擔，為共同正犯。而另案被告甲○○於查獲
    當時於夜間在公共場所攜帶武士刀，所為已進而該當槍砲彈藥刀械管制條例第十
    五條第一款、第二款之罪，其先前持有刀械之行為應為於夜間在公共場所攜帶刀
    械罪吸收，不再論以未經許可持有刀械罪。公訴意旨認被告己○○持有改造手槍
    部分該當槍砲彈藥刀械管制條例第十條第四項之未經許可持有改造模型槍罪，惟
    所謂「模型槍」應係指原設計非供殺敵、獵物，而使用特殊（空包）子彈，可供
    田徑比賽起始信號或供以嚇退野獸，或供射擊訓練（因具後作力，可模擬真槍，
    以磨練射手持槍之穩定性）等用途之金屬材質「槍枝」，非一般廠商為供觀賞或
    作樣品所製造之各類「槍枝模型」，亦非為市售之各類「玩具槍」，有內政部警
    政署刑事警察局八十五年十二月二十七日（八五）刑鑑字第七八０一九號函可資
    參照，本案上開改造手槍自應屬同條例第十一條第四項之未經許可持有其他可發
    射子彈具殺傷力之改造手槍罪，起訴法條尚有誤會，應予變更。又公訴意旨復認
    被告己○○攜帶武士刀之行為僅該當槍砲彈藥刀械管制條例第十四條第三項之未
    經許可持有刀械罪，然查同案被告甲○○持有武士刀後進而於夜間攜帶行經公共
    場所，其所為亦已進而該當同條例第十五條第一款、第二款之罪，起訴法條就此
    亦有未洽，應予變更。而被告同時同地以一持有行為，同時觸犯上開持有改造手
    槍及於夜間在公共場所攜帶刀械二罪，為想像競合犯，應從較重之共同未經許可
    持有改造手槍罪處斷。爰審酌被告己○○之素行不佳，有臺灣高等法院被告全國
    前案紀錄表一件在卷可考，及其犯罪之動機、目的、手段、犯後態度等一切情狀
    ，量處如主文所示之刑，並就罰金部分諭知易服勞役之折算標準。
三、扣案之德製PERFECTA口徑8mm金屬模型槍車通槍管改造而成之改造手槍一枝（槍
    枝管制編號0000000000，含彈匣一個）、及武士刀一把，均係違禁物，依刑法第
    三十八條第一項第一款規定均予宣告沒收。另扣案之保濟丸瓶裝第二級毒品安非
    他命一瓶（毛重二．六公克、淨重０．九公克）、安非他命一包（毛重二．三公
    克、淨重二．０公克）、玻璃球吸食器一個、開山刀一把、尖刀二把、十字型螺
    絲起子三支、銼刀、鉗子各一支、電動開鎖器一把、鑰匙五十六支等物，均與被
    告己○○所犯前開罪名無涉，爰不於本案併宣告沒收，附此敘明。
四、末查槍砲彈藥刀械管制條例已於九十年十一月十四日修正公布，同年月十五日生
    效，刪除第十九條強制工作之規定。依刑法第二條：「關於保安處分，適用裁判
    時之法律」，丙○自無槍砲彈藥刀械管制條例第十九條規定之適用。惟被告是否
    宣告保安處分及適用何法條宣告保安處分，仍應依個案情節、犯罪人之危險性及
    保安處分之目的，具體決定之。查本案被告前雖有犯罪紀錄，惟尚無違反槍砲彈
    藥刀械管制條例案件之前科，其雖犯本件持有改造手槍及武士刀之罪行，但並未
    持該槍械作為另犯他案之兇器，依其犯罪情節，丙○認科以主文所示之刑罰即為
    已足，應無另以保安處分加以矯治之必要。
五、至移送併案審理部分與業經起訴部分為同一事實，丙○自得併予審究，附此敘明
    。
據上論斷，應依刑事訴訟法第二百九十九條第一項前段、第三百條，槍砲彈藥刀械管
制條例第十一條第四項、第十五條第一款、第二款，刑法第十一條前段、第二十八條
、第五十五條、第四十二條第二項、第三十八條第一項第一款，罰金罰鍰提高標準條
例第一條前段、第二條，現行法規所定貨幣單位折算新臺幣條例第二條，判決如主文
。
本案經檢察官楊四猛到庭執行職務。
中      華      民      國      九十二      年      九    月    九      日
                                  臺灣板橋地方法院刑事第三庭
                                          法  官  連育群
右正本證明與原本無異。
如不服本判決，應於判決送達後十日內，向丙○提出上訴狀。
                                          書記官  蘇宥維
中      華      民      國      九十二      年      九    月    十五    日
附錄本案論罪科刑法條全文：
槍砲彈藥刀械管制條例第十一條第一項、第四項
  未經許可，製造、販賣或運輸第四條第一款所稱其他可發射金屬或子彈具有殺傷力
  之各式槍砲者，處五年以上有期徒刑，併科新臺幣一千萬元以下罰金。
  未經許可，持有、寄藏或意圖販賣而陳列第一項所列槍砲者，處一年以上七年以下
  有期徒刑，併科新臺幣七百萬元以下罰金。
槍砲彈藥刀械管制條例第十五條
  未經許可攜帶刀械而有下列情形之一者，處二年以下有期徒刑：
  一  於夜間犯之者。
  二  於車站、埠頭、航空站、公共場所或公眾得出入之場所犯之者。
  三  結夥犯之者。


司法院資訊處製作；財團法人民間司法改革基金會備份。
